台灣台中地方法院民事裁定         100年度消債更字第84號
聲  請  人
即債務人    江秋姝
代  理  人  吳聲欣
相對人      合作金庫商業銀行股份有限公司
即債權人
法定代理人  劉燈城
代  理  人  趙宏
相對人      第一商業銀行股份有限公司
即債權人
法定代理人  蔡慶年
相對人      兆豐國際商業銀行股份有限公司
即債權人
法定代理人  蔡友才
代  理  人  李維倫
相對人      花旗(台灣)商業銀行股份有限公司
即債權人
法定代理人  管國霖
相對人      渣打國際商業銀行股份有限公司
即債權人
法定代理人  曾璟璇
相對人      台中商業銀行股份有限公司
即債權人
法定代理人  黃秀男
相對人      豐(台灣)商業銀行股份有限公司
即債權人
法定代理人  李鐘培
相對人      臺灣新光商業銀行股份有限公司
即債權人
法定代理人  李增昌
相對人      遠東國際商業銀行股份有限公司
即債權人
法定代理人  洪信德
相對人      元大商業銀行股份有限公司
即債權人
法定代理人  顏慶章
相對人      玉山商業銀行股份有限公司
即債權人
法定代理人  曾國烈
代  理  人  蔡坤庭
相對人      台新國際商業銀行股份有限公司
即債權人
法定代理人  蔡榮棟
相對人      日盛國際商業銀行股份有限公司
即債權人
法定代理人  楊智光
相對人      中國信託商業銀行股份有限公司
即債權人
法定代理人  辜濂松
上列當事人聲請消費者債務清理事件，本院裁定如下：
    主    文
債務人江秋姝自中華民國100年7月6日16時起開始更生程序。
    理    由
一、按債務人不能清償債務或有不能清償之虞，且無擔保或無優
    先權之債務總額未逾新臺幣1200萬元者，於法院裁定開始清
    算程序或宣告破產前，得向法院聲請更生；又法院開始更生
    程序之裁定，應載明其年、月、日、時，並即時發生效力，
    消費者債務清理條例第3條、第42條第1項、第45條第1項分
    別定有明文。
二、本件聲請人即債務人聲請意旨略以：聲請人無任何財產，於
    民國（下同）100年1月間向最大債權銀行聲請協商，債權銀
    行提出每月清償新台幣（下同）11,250元之條件，惟債務人
    目前任職電子公司作業員，每月薪資約20,000元，另領取低
    收入戶租金補助3,000元及子女就學補助約7,000元，債務人
    須負擔本人、父母（父親年事已高，母親罹患極重度身心障
    礙）、2名未成年子女之必要生活費用，另須扶養未成年妹
    妹（就學中且罹患糖尿病酮酸中毒），每月必要之生活支出
    為22,640元，依債權人提出之協商方案，債務人無法根本無
    法維持自己和家人之基本生活，故協商不成立。依聲請人所
    積欠之債務總額約2,205,356元，聲請人實無力清償債務，
    爰請求准予裁定開始更生等語。
三、經查：聲請人即債務人非從事營業活動之人，所積欠債務未
    逾1200萬元暨其前與於消費者債務清理條例施行後，曾與最
    大債權銀行協商債務清償方案不成立，聲請人已無法清償債
    務等情，業據提出財產及收入狀況說明書、債權人清冊、財
    政部臺灣省中區國稅局97年、98年綜合所得稅各類所得資料
    清單、財產歸屬資料清單、前置協商不成立通知書等為據；
    次查債務人擔任作業員，薪資約20,000元，其須負擔本人及
    父母、未成年子女、妹妹之必要生活費用，亦有生活必要支
    出清單、戶籍謄本身心障礙手冊、各項支出憑證影本等在卷
    可按。從而，債務人主張其無法清償債務等語，應堪採信。
四、綜上，聲請人請求依消費者債務清理條例裁定准予更生，揆
    諸前揭規定，核無不合，應予准許，爰裁定如主文。
中    華    民    國  100     年    7    月     6     日
                        臺灣臺中地方法院民事庭
                              法  官  陳文爵
上為正本係照原本作成
本件不得抗告
本裁定已於100年7月6日下午4時公告。
中    華    民    國  100     年    7    月     6     日
                              書記官   黃國展